臺灣臺北地方法院刑事判決
110年度審易字第1862號
公  訴  人  臺灣臺北地方檢察署檢察官
被      告  蘇子仁



上列被告因竊盜案件，經檢察官提起公訴（110年度偵字第6206
號），本院判決如下：
    主  文
蘇子仁共同犯竊盜罪，累犯，處有期徒刑肆月，如易科罰金，以
新臺幣壹仟元折算壹日。
未扣案如附表所示之物沒收，於全部或一部不能沒收或不宜執行
沒收時，追徵其價額。 
    事  實
一、蘇子仁與季正新（經檢察官另行偵辦）共同意圖為自己不法
    所有，基於竊盜之犯意聯絡，共同騎乘000-000號普通重型
    機車，至葉何秀葉所經營之○○商店外（址設○○市○○區○○街00
    巷00弄0號），接續於民國109年12月14日下午1時59分許、2
    時8分（起訴書漏載1時59分許）進入店內，推由季正新與葉
    何秀葉聊天或至櫃臺結帳飲料商品，以分散葉何秀葉之注意
    力，蘇子仁則趁葉何秀葉不注意之際，先後徒手竊取該店內
    貨架上如附表所示之香菸，得手後其等共同騎乘前開機車離
    去。
二、案經葉何秀葉訴由臺北市政府警察局大安分局報請臺灣臺北
    地方檢察署檢察官偵查後起訴。
    理  由
壹、證據能力部分：
    本案據以認定事實之供述證據，公訴人及被告蘇子仁於本院
    言詞辯論終結前均未爭執其證據能力，經審酌該等證據之取
    得並無違法，且與本案待證事實具有關聯性，依刑事訴訟法
    第159條之5之規定，自有證據能力；至非供述證據部分，與
    本案事實具自然關聯性，且非公務員違背法定程序所取得，
    依同法第158條之4規定反面解釋，亦具證據能力。
貳、實體部分：
一、認定事實所憑之證據及理由： 
　  上揭事實，迭據被告於警詢、偵訊及本院審理時坦承不諱，
    核與告訴代理人葉曉梅之指訴情節相符，且有財產損失清單
    、案發時店內、外之監視器錄影檔案光碟暨截圖照片存卷可
    憑，足認被告上開任意性自白確與事實相符，堪以採信。是
    本案事證明確，被告上開犯行堪以認定，應依法論科。
二、論罪科刑：
  ㈠法律適用：
    核被告所為，係犯刑法第320條第1項之竊盜罪。
　㈡共犯及罪數關係：
　⒈被告與共犯季正新就上開犯行間，係在合同意思範圍內，各
    自分擔犯罪行為之一部，並相互利用他人之行為，以遂行竊
    盜犯行，有犯意聯絡及行為分擔，應論以共同正犯。
　⒉被告先後下手行竊之行為，基於竊盜之單一犯意，時間密接
    、地點及侵害法益對象相同，各行為之獨立性極為薄弱，在
    刑法評價上，以視為數個舉動之接續施行，合為包括之一行
    為予以評價，屬接續犯，論以一罪即足。
　㈢累犯之說明：
　　被告前因竊盜等案件，前經法院判處罪刑（有期徒刑）及定
    執行刑及接續執行，於108年6月16日執行完畢等情，有臺灣
    高等法院被告前案紀錄表在卷可參（見審易字卷第60至68、
    94至95頁），其於受有期徒刑執行完畢後，5年內故意再犯
    本案有期徒刑以上之罪，為累犯，本院審酌其前案與本案罪
    質相同，且於前案執行完畢非久即再犯本案，足認其未因前
    案刑罰執行後有所警惕，刑罰感應力薄弱，參諸司法院釋字
    第775號解釋意旨，依刑法第47條第1項規定加重其刑並無違
    背罪刑相當性原則，爰依法加重之。
　㈣量刑審酌：
　　爰以行為人責任為基礎，審酌被告不思以正當方式獲取財物
    ，僅因一時貪念即竊取他人財物，實難寬貸，參以犯後坦承
    犯行然未賠償告訴人所受損害之態度，兼衡被告審理時自述
    高職畢業之智識程度、現在監執行、入監前待業中、未婚、
    無子女、無須扶養親人等生活狀況，暨被告犯罪手段、動機
    、目的、本案財物價值高低等一切情狀，量處如主文所示之
    刑，並諭知易科罰金之折算標準，以示懲儆。
三、沒收之說明：
　  查未扣案被告所竊如附表所示之香菸，屬被告實行本案竊盜
    犯行之所得，且被告於本院審理時自承得手後均歸其所有等
    語，既未實際發還告訴人，本案又無刑法第38條之2第2項之
    情形，爰依刑法第38條之1第1項前段宣告沒收，於全部或一
    部不能沒收或不宜執行沒收時，依同條第3項規定，追徵其
    價額。
據上論斷，應依刑事訴訟法第299條第1項前段（依法院辦理刑事
訴訟案件應行注意事項第159點，判決書據上論結部分，得僅引
用應適用之程序法條），判決如主文。
本案經檢察官陳弘杰提起公訴，檢察官黃耀賢到庭執行職務。
中　　華　　民　　國　　111 　年　　1 　　月　　26　　日
                  刑事第二十庭  法  官  賴鵬年
以上正本證明與原本無異。 
如不服本判決應於收受送達後20日內向本院提出上訴書狀，並應
敘述具體理由；其未敘述上訴理由者，應於上訴期間屆滿後20日
內向本院補提理由書（均須按他造當事人之人數附繕本）「切勿
逕送上級法院」。告訴人或被害人如對於本判決不服者，應具備
理由請求檢察官上訴，其上訴期間之計算係以檢察官收受判決正
本之日期為準。 因疫情而遲誤不變期間，得向法院聲請回復原
狀。
                                書記官　萬可欣
中　　華　　民　　國　　111 　年　　1 　　月　　26　　日
附錄本案論罪科刑法條： 
中華民國刑法第320條
意圖為自己或第三人不法之所有，而竊取他人之動產者，為竊盜
罪，處5年以下有期徒刑、拘役或50萬元以下罰金。
意圖為自己或第三人不法之利益，而竊佔他人之不動產者，依前
項之規定處斷。
前二項之未遂犯罰之。　　　　　　　　　　
附表：
七星濃菸（起訴書誤植為淡菸）3條、七星淡菸2條、七星藍苺五
號菸1條、七星藍苺八號菸1條、摩爾藍色菸2條（共計新臺幣【
下同】1萬750元）。